【裁判字號】    95,交聲,1051
【裁判日期】    951229
【裁判案由】    聲明異議
【裁判全文】
臺灣彰化地方法院交通事件裁定        95年度交聲字第1051號
移送機關即
原處分機關  交通部公路總局臺中區監理所彰化監理站
異  議  人
即受處分人  甲○○
上列異議人因違反道路交通管理處罰條例案件，對於交通部公路
總局臺中區監理所彰化監理站於民國九十五年十月二十七日所為
之處分（彰監四字第裁六四─Ｚ00000000號），聲明異
議，本院裁定如下：
    主      文
異議駁回。
    理      由
一、原處分機關略以：本案為內政部警政署國道公路警察局第二
    警察隊於民國（下同）九十五年九月二十八日十八時十八分
    許，在國道一號北向一三八公里處，以內政部警政署國道公
    路警察局公警局字第Ｚ00000000號違規通知單，當
    場舉發駕駛人甲○○駕駛之ＩＨ－五一四九號自用小客車「
    行速一百二十三公里，限速一百公里（雷射槍）」違規，依
    道路交通管理處罰條例第三十三條第一項第一款規定處駕駛
    人新台幣三千元以上六千元以下罰緩。
二、受處分人聲明異議意旨略以：雖伊於上開時地駕車行駛於高
    速公路，然因汽車碼錶故障而無法得知當時時速，並非故意
    開快車，且舉發之員警不顧駕駛人用路安全執意舉發，實有
    不妥，又因適逢父喪期間一時忙碌延誤繳款期限，而要加倍
    罰款，盼以訃文為證，能減輕金錢上之負擔，爰聲明異議云
    云。
三、按「汽車行駛於高速公路、快速公路或設站管制之道路，不
    遵使用限制、禁止、行車管制及管理事項之管制規則而有下
    列行為者，處汽車駕駛人新臺幣三千元以上六千元以下罰鍰
    ：一、行車速度超過規定之最高速限或低於規定之最低速限
    。」、「汽車駕駛人有下列各款所列條款之一者，除依原條
    款處罰鍰外，並予記點：一、有第三十三條第一項‧‧‧情
    形之一者，各記違規點數一點。」道路交通管理處罰條例第
    三十三條第一項第一款及第六十三條第一項第一款定有明文
    。經查：
（一）查異議人即受處分人駕駛車牌號碼ＩＨ－五一四九號自用
      小客車，於九十五年九月二十八日十八時十八分許，在國
      道一號北向一三八公里處為內政部警政署國道公路警察局
      第二警察隊造橋分隊執勤警員測得車速時速一二三公里，
      因超過該路段時速一百公里之限制而被攔下，並為警掣單
      舉發，有內政部警政署國道公路警察局公警局字第Ｚ00
      000000號舉發違反道路交通管理事件通知單（以下
      簡稱違規通知單）一紙附卷可稽，而觀諸上開違規通知單
      「收受通知聯者簽章欄」上確有「甲○○」之簽名，經本
      院核對違規通知單上之「甲○○」簽名與聲明異議狀之「
      甲○○」簽名，兩者於結構、筆順、寫法，亦均甚為相似
      ，參諸異議人於聲明異議狀內亦未就該簽名之真正或違規
      超速之事實提出爭執等情，故此部分違規停車之事實，堪
      先確定。
（二）次查受處分人雖辯稱：因適逢父喪期間一時忙碌延誤繳款
      期限，而要加倍罰款，盼能從輕處罰云云，惟觀諸上開違
      規通知單既係受處分人於違規之際即九十五年九月二十八
      日所親自簽收，且載明受處分人應於九十五年十月十三日
      到案，倘受處分人依時到案，原可繳納最低罰鍰新臺幣（
      下同）三千元而結案，惟其既未依時到案，則原處分機關
      依法裁處罰鍰四千五百元，尚無違誤；至其於異議狀內以
      舉發員警不顧駕駛人用路安全執意舉發及因父喪期間忙碌
      而延誤繳納罰緩期限乙節，然員警執法技巧及其個人因素
      均與異議人是否超速駕駛係屬二事，均無礙本件之認定，
      又受處分人倘認員警執法技巧不妥等執行事宜，應屬道路
      交通管理處罰主管機關之權責，受處分人宜洽主管機關尋
      求解決之道，此部分尚非聲明異議所得救濟，亦非本院所
      得審理，附此敘明。
（三）綜上所述，受處分人確有汽車行駛高速公路速度超過規定
      最高限速之違規事實無訛，且該違規通知單係經受處分人
      親自簽收，業已合法送達無誤，原處分機關依道路交通管
      理處罰條例第三十三條第一項第一款裁決受處分人罰鍰四
      千五百元，並記違規點數一點，核屬適法正當；從而，本
      件受處分人之聲明異議為無理由，應予駁回。
據上論斷，應依道路交通管理處罰條例第八十七條、道路交通案
件處理辦法第十九條，裁定如主文。
中    華    民    國    95    年    12    月    29    日
                  交通法庭            法  官  林欽章
以上正本證明與原本無異。
如不服本裁定，應於裁定送達後5日內，向本院提出抗告狀 (須
附繕本)。
中    華    民    國    95    年    12    月    29    日
                                      書記官  陳錫威


司法院資訊處製作；財團法人民間司法改革基金會備份。
